Inventaris van het archief van de familie Otgens en stukken betreffende de Heerlijkheid Middelharnis, 1409-1948
Nationaal Archief, Den Haag
Familiearchief Otgens
Otgens
1409-1948
35239
4.20 meter; 615 inventarisnummers.
Normale geschreven en gedrukte teksten. De Nederlandstalige stukken van vóór ca. 1700 zijn geschreven in het gotische cursiefschrift, met name in de oud-Hollandse klerkencursief.
Nationaal Archief, Den Haag
Heuvel, de
Melort
Pottere, de
Otgens, Johan (overl. 1665)
Pottere, Jacomina de (overl. 1667)
Otgens, Cornelius (ca. 2e helft 17e eeuw)
Claessen, Catharina (ca. 2e helft 17e eeuw)
Otgens, Anthonius (ca. 2e helft 17e eeuw)
Biersteeckers, Lucia (ca. 2e helft 17e eeuw)
Otgens, Michaël, heer van Middelharnis (ca. 2e helft 17e eeuw)
Otgens, Adriana Catharina (ca. 2e helft 17e eeuw)
Otgens, Mr. Johan Baptiste (ca. 2e helft 17e eeuw en 1e helft 18e eeuw)
Otgens, Georgius (overl. 1721)
Peteren, Lucia (overl. 1733)
Otgens, François (overl. 1724)
Crol, Adriana Catharina Anthonetta (ca. 2e helft 17e eeuw en 1e helft 18e eeuw)
Hannecart, Gillis Augustijn (ca. 2e helft 17e eeuw)
Otgens, Barbara (overl. 1700)
Balen, Peter van (ca. 2e helft 17e eeuw)
Otgens, Adriana Anna (overl. 1694)
Otgens, Mr. Albertus (ca. 2e helft 17e eeuw en 1e helft 18e eeuw)
Tappers, Magdalena (ca. 2e helft 17e eeuw en 1e helft 18e eeuw)
Otgens, Cornelius (den Jongen) (ca. 2e helft 17e eeuw)
Otgens, Maria Johanna (overl. 1700)
Otgens, Hendrik Heuvel (ca. 2e helft 17e eeuw en 1e helft 18e eeuw)
Aart, Anna van (ca. 2e helft 17e eeuw en 1e helft 18e eeuw)
Maria Otgens (ca. 2e helft 17e eeuw en 1e helft 18e eeuw)
Heuvel, Maria Catharina de (overl. 1741)
Otgens, Petrus (ca. 1e helft 18e eeuw)
Dingmans, Theodora (ca. 1e helft 18e eeuw)
Otgens, Anthony (ca. 1e helft 18e eeuw)
Otgens, Mr. Ludovicus Albertus (ca. 1e helft 18e eeuw)
Dijcke, François van den, heer van Overdorp enz. (ca. 1e helft 18e eeuw)
Otgens, Maria Catharina (ca. 1e helft 18e eeuw)
Otgens, Pieternella Sophia (ca. 1e helft 18e eeuw)
Otgens, Jacoba (ca. 1e helft 18e eeuw)
Otgens, Mr. Ludovicus (ca. 1e helft 18e eeuw)
Otgens, Barbara (ca. 1e helft 18e eeuw)
Otgens, Mr. Johannis Anthonius (ca. 1e helft 18e eeuw)
Otgens, Anthonius Hubertus )(ca. 1e helft 18e eeuw
Biersteeckers, Johanna Lucia (ca. 1e helft 18e eeuw)
Otgens, Adrianus (overl. 1784)
Eyden, Godefridus van der (ca. 1e helft 18e eeuw)
Otgens, Jacoba Isabella (ca. 1e helft 18e eeuw)
Pottere, Johan Baptiste de (ca. 1e helft 18e eeuw)
Hartoge, Abraham de (ca. 1e helft 18e eeuw)
Otgens, Johanna (overl. 1751)
Otgens, Theresia (ca. 1e helft 18e eeuw)
Otgens, Jhr. Johan François Joseph (overl. 1767)
Lunden, Johanna Regina (18e eeuw)
Otgens, Michaël Josephes Bernardus (18e eeuw)
Otgens, Matthias (overl. 1807)
Otgens, George (18e eeuw)
Otgens, Maria (18e eeuw)
Otgens, Mr. George Johan Michiel (overl. 1819)
Melort, Anna Petronella (overl. 1870)
Heuvel, Jhr. François de (ca. 2e helft 17e eeuw en 1e helft 18e eeuw)
Lamberti, Maria Theresia (ca. 2e helft 17e eeuw en 1e helft 18e eeuw)
Man, Mr. Joannes de (ca. 1e helft 18e eeuw)
Heuvel, Theresia de (ca. 1e helft 18e eeuw)
Ysendijck, ridder Godefridus Franciscus van (ca. 1e helft 18e eeuw)
Heuvel, Joanna Catharina de (ca. 1e helft 18e eeuw)
Crol, Aart Corneliss. (17e eeuw)
Straetmans, Janneken Antonys (17e eeuw)
Crol, Anthoni Aertsen (17e eeuw)
Nuyts, Josina (17e eeuw)
Crol, Peter (17e eeuw)
Pottere, Lodewijk Franssen de (overl. 1608)
Franssen (van der Zande), Geertruit (overl. 1574)
Pottere, François de (overl. 1637)
Steenhuys, Johanna van (overl. 1658)
Pottere, Hendrick de (overl. 1696)
Steenhuys, Johanna van (overl. 1703)
Pottere, Barbara Adriana de (17e eeuw)
Pottere, Hermanus Godefridus de (overl. 1710)
Zeverdonck, Pieternella Maria van (ca. 2e helft 17e eeuw en 1e helft 18e eeuw)
Pottere, Johanna Maria de (ca. 1e helft 18e eeuw)
Immens, Martinus Zacharias (19e eeuw)
Melort, Antonia Adriana (overl. 1871)
Melort, Jhr. mr. Eduard Bonifacius Andreas Nicolaas (overl. 1878)
Melort, jkvr. Louise Antoinelta Gijsberta Cornelia (19e eeuw)
Het archief bevat stukken met betrekking tot onder meer huwelijk, bezittingen, overlijden en nalatenschap van leden van de familie Otgens en aanverwante geslachten, zoals huwelijksvoorwaarden, overdrachtsakten, boedelinventarissen en testamenten. De stukken betreffende de Heerlijkheid Middelharnis hebben betrekking op die gedeelten die bij de familie Otgens in bezit waren; het gaat onder meer om eigendomsbewijzen, akten van belening, en rekeningen en verantwoordingen van de rentmeester. Verder zitten in het archief nog stukken betreffende andere plaatsen, waarvan het verband met de heerlijkheid en de familie onduidelijk is. De aanvulling uit 1993 bestaat voornamelijk uit stukken betreffende de tienden van Middelharnis.
Archiefvorming
Geschiedenis van de archiefvormer
Van de deelgerechtigden in de hooge heerlijkheid Middelharnis was de familie Otgens wel de voornaamste, nl. voor 5/8. Na aanvankelijk eerst in het bezit te zijn gekomen van een gering gedeelte (in 1680), werd dit tot het bovenvermelde aandeel uitgebreid bij verlijbrief d.d. 14 November 1687, welk 5/8 deel tot 1819 steeds eigendom der familie is gebleven. Van genoemd jaar af, het sterfjaar van mr. G. J. M. Otgens, (zie Tabel A IV, 1 b) werd de familie Melort eigenares.
Een genealogie der familie Otgens verscheen in
Taxandria 1897 (jg. 4), blz. 108-117, en 1899 (jg. 6), blz. 185, 186.
Genealogie Otgens:
Tabel A:
Vervolg tabel A:
Tabel B t/m E:
Geschiedenis van het archiefbeheer
De stukken, welke in den hierna volgenden inventaris zijn beschreven, werden door bemiddeling van den tegenwoordigen rentmeester van de heerlijkheid Middelharnis; den heer J. M. van Paaschen, voor het Algemeen Rijksarchief in bruikleen verworven. Het eene gedeelte werd door den heer Van Paaschen, het andere gedeelte door het gemeentebestuur van Oudenbosch, in overleg met eerstgenoemde, toegezonden. De verklaring van de omstandigheid, dat een groot aantal stukken ten gemeentehuize van Oudenbosch berustten, zal gelegen zijn in het feit, dat H. P. van den Dries, (zie Tabel A IV, 1 b) burgemeester van genoemde gemeente, de stukken ten raadhuize veilig bewaard achtte.
De verwerving van het archief
Het archiefblok bevat archiefstukken onder verschillende rechtstitels verworven.
Inhoud en structuur van het archief
3.20
Inhoud
De geheele collectie heette het heerlijkheidsarchief van Middelharnis te bevatten.
Tijdens de revisie bereikte mij een schrijven van den secretaris der gemeente Middelharnis met de mededeeling, dat het gemeente-archief een register bevatte, getiteld: "Resolutiebouk van de Edele Halsheeren van Middelharnis, begonnen den 5 September Ao. 1620 en eyndigende den 15 July Ao. 1703".
Bij de beschrijving bleek echter al spoedig, dat een voornaam gedeelte het familie-archief Otgens vormde, terwijl de heerlijkheidspapieren veelal betrekking hadden op dat gedeelte der heerlijkheid, in bezit bij de familie Otgens.
Betreffende het financieel beheer, ten behoeve van de familie Melort gevoerd, zijn eenige stukken aanwezig, welke, om enkele series niet te breken, zijn geplaatst onder de afdeeling C, III, 2.
Aanwijzingen voor de gebruiker
Openbaarheidsbeperkingen
Volledig openbaar.
Materiële beperkingen
Aanvraaginstructie
Openbare archiefstukken kunnen online worden aangevraagd en gereserveerd. U kunt dit ook via de terminals in de studiezaal van het Nationaal Archief doen. Om te kunnen reserveren dient u de volgende stappen te volgen:
U maakt een profiel aan op www.gahetna.nl, en logt vervolgens in
Via de archiefinventaris (alleen de beschrijvingen met rode nummers) selecteert u het gewenste archiefstuk door op de knop 'Reserveren' te klikken
In het volgende scherm geeft u aan op welke dag u het archiefstuk wilt inzien
Indien u zich bevindt in de studiezaal en een tafelnummer heeft ontvangen kunt u dit nummer vermelden. Als u geen tafelnummer heeft kunt u tafelnummer 777 laten staan
Vervolgens bevestigt u uw reservering door deze te versturen.
Verwant materiaal
Beschikbaarheid van kopieën
Afgescheiden archiefmateriaal
Bij het Regionaal Archief West-Brabant berust een ander gedeelte van het familie-archief Otgens, toegang 0338 - Archief van de families Otgens en De Pottere, (1465) 1569-1837.
Beschrijving van de series en archiefbestanddelen
- Het familie-archief Otgens., A.
  - In het algemeen., I.
    - Ingekomen en minuten van uitgaande stukken van de onderscheiden leden van het geslacht Otgens. Origineelen en afschriften., 1663-1869 en z.d.; 1; 1 pak
    - Bijlagen tot de rekeningen van de onderscheiden leden van het geslacht Otgens., [18de en 19de eeuw]; 2; 1 pak
    - Extracten uit de doopboeken van de Roomsch-Katholieke gemeente, betreffende leden van het geslacht Otgens., [18de en 19de eeuw]; 3; 1 omslag
    - Genealogische tabellen, benevens enkele grafschriften., z.d.; 4; 1 omslag
  - Persoonlijk., II.
    De tusschen ( ) geplaatste cijfers verwijzen naar Tabel A.
    - Johan Otgens × Jacomina de Pottere (I, 1).
      - Testamenten van Jacomina de Pottere, weduwe van den schout en rentmeester Johan Otgens. Extract en copieën., 1667 September 18; 5; 3 stukken
    - Cornelius Otgens × Catharina Claessen (I, 2).
      - Testament van Catharina Claessen, weduwe van Cornelius Otgens. Copie., 1671 September 27; 6; 1 stuk
    - Anthonius Otgens × Lucia Biersteeckers (I, 3).
      - Testament van Anthonius Otgens, dijkgraaf van den "Ouden en Nieuwen landen". Copie., 1682 October 1; 7; l stuk
    - Michaël Otgens, heer van Middelharnis, × Adriana Catharina Otgens (II, 1).
      - Breve van paus Clemens X aan den officiaal van Antwerpen tot huwelijksdispensatie van Michaël Otgens en Adriana Otgens, verwant in den tweeden graad., 1672 Juni 1; 8; 1 charter
        Met transfix op papier van den officiaal tot executie.
      - Trouwacte van Michaël Otgens en Adriana Otgens, gepasseerd voor schepenen van Hoeven., 1672 Augustus 16; 9; 1 stuk
      - Octrooi ad testandum ten behoeve van Adriana Catharina Otgens, vrouwe van Middelharnis enz., weduwe van Michaël Otgens., 1723 Januari 6; 10; 1 charter
      - Testamenten van Adriana Catharina Otgens, weduwe van den rentmeester Michaël Otgens., 1698 November 10, 1723 Mei 10, Juni 12 en December 11; 11; 4 stukken
      - Instructie voor den schout en secretaris van Hoeven en St.-Maartenspolder. Copie en origineel., 1673 Juli 29 en 1685 Juni 21; 12; 2 stukken
        Aan Michaël Otgens waren bij acte van commissie der heeren van de hooge en lage jurisdictie deze ambten "geconfereerd".
      - Commissie voor Michaël Otgens tot rentmeester van de heerlijkheid Middelharnis, verleend door Charles Philippe du Bosch. baron van Meere, heer van Overhem, Middelharnis enz., 1675 Mei 1; 13; 1 charter
        In dorso de verklaring van Charles du Bosch, dat Otgens op deze commissie den eed heeft afgelegd.
      - Protocol van verkooping van goederen van wijlen Johan Otgens, schout en rentmeester van Hoeven, van Michaël Otgens, rentmeester van den bisschop van Antwerpen, en van mr. Albert Otgens, welke goederen zijn gelegen in Groot- en Klein-Waspik., 1683; 13A; 1 stuk
      - Verklaring, afgelegd door de koopers van land onder Groot- en Klein-Waspik, ten behoeve van de verkoopers Michaël Otgens e. a., waarbij laatstgenoemden worden gevrijwaard van boeten enz., in verband met de aangifte van dien verkoop beneden den werkelijken verkoopprijs., 1683 Maart 9; 14; 1 stuk
      - Schuldbrief, groot 9000 guldens van 40 grooten Vlaamsch, ten laste van Charles du Bosch, baron van Overhem, Meere enz., ten behoeve van zijn rentmeester Michaël Otgens, speciaal gevestigd op een gedeelte van de heerlijkheid Middelharnis. Gewaarmerkt afschrift., 1676 December 17; 15; 1 stuk
      - Schuldbrief, groot 20 000 Carolusguldens, ten laste van jhr. Arnout du Bosch en ten behoeve van Michaël Otgens, rentmeester van de abdij St. Bernard, te vestigen op een te "vernaerderen" (naasten) gedeelte van de heerlijkheid Middelharnis. Copie., 1678 Mei 18; 16; 1 stuk
        Het bedoelde gedeelte was in 1677 Juni 21 door den oudsten broeder van jhr. Louis, nl. Charles Philippe du Bosch, verkocht aan Zacharias Beresteyn van Hofdijk (zie Inv. no. 303).
      - Schuldbrief, groot 7750 guldens, ten laste van Michaël Otgens en ten behoeve van Louis van Revele in verband met den koop door eerstgenoemde van eenige gedeelten der heerlijkheid Middelharnis van Jacques Philippe de Henin, graaf van Querenain enz. Copie., 1679 April 12; 17; 1 stuk
      - Acte van bewilliging, gegeven door Anna Maria Gerresteyn, waarbij zij toestaat, dat haar mede-eischer Michaël Otgens tot een zeker bedrag zal voorgaan bij het voldoen der hun toekomende vorderingen op Charles Philippe du Bosch. Concept., z.j.; 18; 1 stuk
    - Mr. Johan Baptiste Otgens (II, 2).
      - Testament van mr. Johan Baptiste Otgens. Met codicillen d.d. 1724 October 10 en 27., 1724 October 3; 19; 3 stukken
      - Acte van aanstelling voor mr. Johan Baptiste Otgens tot rentmeester van jhr. Anthoine de Rochon, heer van Bellegaerde, over diens goederen in het markiezaat van Bergen op Zoom, de baronie van Breda en in Middelharnis., 1699 Mei 24; 20; 1 stuk
    - Georgius Otgens × Lucia Peteren (II, 3).
      - Codicil op het testament van Lucia Peteren, weduwe van Georgius Otgens, schepen van Hoeven en St.-Maartenspolder. Copie., 1733 Februari 21; 21; 1 stuk
      - Procuratie, verleend door Lucia Peteren, weduwe van Georgius Otgens, ten behoeve van haar drie dochters Barbara, Petronella en Adriana, tot beheer van de goederen van eerstgenoemde. Copie., 1729 Juli 28; 22; 1 stuk
      - Acte van taxatie van land te Oud- en Nieuw-Gastel ............ "aencomende Lucia Peteren, weduwe ............... (van) Georgius Otgens, en d'heer Louis Otgens"., 1724; 23; 1 stuk
      - Acte van scheiding tusschen Lucia Peteren, weduwe van Georgius Otgens, en Louis Otgens "van seeckere stede lants, gelegen onder de jurisdictie van Out- en Nieuw-Gastel". Twee exemplaren., 1724 October 28; 24; 2 stukken
      - Quitanties, overgeleverd aan Lucia Peteren., 1726-1734; 25; 1 omslag
      - Overeenkomst tusschen de erfgenamen van François Otgens en Lucia Peteren, weduwe van Georgius Otgens, waarbij laatstgenoemde verklaart een som van 2600 guldens schuldig te zijn. Met quitanties., 1725 October 2; 26; 2 stukken
      - Obligatie, groot 319 guldens, ten laste van Lucia Peteren, weduwe van Georgius Otgens., 1725 October 6; 27; 1 stuk
        Afgelost.
    - François Otgens × Adriana Catharina Anthonetta Crol (II, 4).
      - Testamenten van François Otgens en diens echtgenoote Adriana Catharina Anthonetta Crol. Origineel en copieën., 1680 en 1708; 28; 3 stukken
        Het origineel is een olografisch testament d.d. 1708.
      - Testamenten van François Otgens, oud-rentmeester van den bisschop van Antwerpen. Copieën., 1724; 29; 2 stukken
    - Gillis Augustijn Hannecart × Barbara Otgens (II, 5).
      - Testamenten van Barbara Otgens, echtgenoote van Gillis Augustijn Hannecart. Copieën., 1678 November 25 en 1700 Juni 27; 30; 2 stukken
    - Peter van Balen × Adriana Anna Otgens (II, 6).
      - Testamenten van Adriana Anna Otgens, weduwe van Peter van Balen. Copieën., 1693 Juli 27 en Augustus 23; 31; 3 stukken
    - Maria Johanna Otgens (II, 7).
      - Testament van Maria Johanna Otgens. 1700 Mei 29. Copie. Met een opgave van de "lantgoederen van joffrouwe Maria Otgens"., 32; 1 stuk
    - Hendrik Heuvel Otgens × Anna van Aart (II,1a).
      - Testament van Hendrik Heuvel Otgens en diens echtgenoote Anna van Aart. Copie., 1697 Augustus 22; 33; 1 stuk
      - Testament van Anna van Aart, weduwe van Hendrik Heuvel Otgens. Copie., 1717 November 12; 34; 1 stuk
    - Maria Otgens (II, 4a).
      - Testamenten van Maria Otgens. Copieën., 1716 December 16; 35; 3 stukken
    - Mr. Johan Baptiste François Otgens × Maria Catharina de Heuvel (III, 1).
      - Acte van venia aetatis, verleend aan Johan Baptiste François Otgens, heer van Middelharnis., 1695 October 18; 36; 1 charter
      - Bul van de universiteit van Leuven voor Johan François Otgens, waarbij hij bevorderd wordt tot licentiaat in de beide rechten., 1700 November 23; 37; 1 charter
      - Als voren. Met geloofsbelijdenis., 38; 1 charter
      - Huwelijksvoorwaarden tusschen Johan Baptiste François Otgens, heer van Middelharnis, en Maria Catharina de Heuvel. Copie., 1710 April 22; 39; 1 stuk
      - Testamenten van mr. Johan Baptiste François Otgens en diens echtgenoote Maria Catharina de Heuvel. Copieën., 1717 October 4; 40; 2 stukken
      - Testamenten en codicil van jkvr. Maria Catharina de Heuvel, weduwe van mr. Johan Baptiste François Otgens, heer van Middelharnis., 1725, 1736 en 1741; 41; 2 stukken
        De testamenten zijn copieën, het codicil (d.d. 1741), geschreven op een van deze copieën, is een origineel.
    - Anthony Otgens (III, 2).
      - Testament van Anthony Otgens. Copie., 1721 Maart 19; 42; 1 stuk
    - Petrus Otgens × Theodora Dingmans (III, 1a).
      - Huwelijksvoorwaarden tusschen Petrus Otgens en Theodora Dingmans. Copie., 1716 Juli 16; 43; 1 stuk
    - Mr. Ludovicus Albertus Otgens (III, 2a).
      - Bul van de universiteit te Leuven voor Ludovicus Albertus Otgens, waarbij hij bevorderd wordt tot licentiaat in de beide rechten., 1711 Januari 27; 44; 1 charter
    - François van den Dijcke, heer van Overdorp enz., × Maria Catharina Otgens (III, 3a).
      - Liquidatie tusschen jhr. Frannçis van den Dijcke, heer van Overdorp enz., nomine uxoris, en den heer Louis Otgens als voogd van Pieternella en beheerder der goederen van zijn overleden pupil Johan Otgens, erfgenamen van den advocaat mr. Johan Baptiste Otgens., 1728; 45; 1 stuk
      - Acte van scheiding der nalatenschap van Barbara van den Dijcke, tusschen haar vader François van den Dijcke, heer van Overdorp enz., en Louis Otgens als gemachtigde van Theodora Dingmans, weduwe van Petrus Otgens, Barbara, Pieternella en Adriana Otgens., 1733 Januari 5; 46; 1 stuk
    - Pieternella Sophia Otgens (III, 5a).
      - Testamenten van Pieternella Sophia Otgens. Concept, copie en grosse., 1756; 47; 3 stukken
    - Jacoba Otgens (III, 6a).
      - Stukken betreffende de opneming in het klooster te Roosendaal van Jacoba Otgens., 1720-1722 en z.d.; 48; 1 omslag
      - Lofdicht ter gelegenheid van de professie van Jacoba Otgens. Gedrukt., 1722; 49; 1 stuk
    - Mr. Ludovicus Otgens × Barbara Otgens (III, 1b).
      - Extract uit de acte van scheiding (d.d. 1731 Augustus 27) van de nalatenschap van François Otgens, van diens echtgenoote Anthonetta Crol en van Johan Anthony Otgens, ten behoeve van mrs. Louis Otgens., 1731 Augustus 29; 50; 1 stuk
      - Extract uit de acte van scheiding van de nalatenschap van François Otgens, voor zoover betreft hetgeen mr. Louis Otgens is ten deel gevallen., 1741; 51; 1 stuk
      - Huwelijksvoorwaarden tusschen mr. Ludovicus Otgens en Barbara Otgens. Copie., 1733 Mei 29; 52; 1 stuk
      - Testament van mr. Ludovicus Otgens en diens echtgenoote Barbara Otgens. Copie., 1743 Maart 14; 53; 1 stuk
      - Acte, waarbij de procuratie, aan mr. Ludovicus Otgens e. a. verleend door de verschillende ingezetenen van Etten, wordt ingetrokken. Copieën., 1745 December 17; 54; 2 stukken
      - Acte van scheiding van de palatenschap van Petronella Sophia Otgens tusschen Adriana Otgens, weduwe van Guilliam Sprong, en Louis Otgens, nomine uxoris., 1756 November 26; 55; 1 stuk
    - Mr. Johannis Anthonius Otgens (III, 2b).
      - Testamenten van mr. Johannis Anthonius Otgens. Copieën., 1721 April 23; 56; 2 exemplaren
      - Acte van overeenkomst tusschen mr. Johan Otgens en de overige erfgenamen zijner moeder Anthonetta Crol, echtgenoote van François Otgens., 1720 Januari 3; 57; 1 stuk
    - Anthonius Hubertus Otgens × Johanna Lucia Biersteeckers (III, 3b).
      - Huwelijksvoorwaarden tusschen Anthonius Otgens en Johanna Lucia Biersteeckers. Copie., 1725 September 20; 58; 1 stuk
      - Acte, waarbij voogden worden benoemd over de kinderen van Anthony Otgens, dijkgraaf en penningmeester der Oude en Nieuwe landen te Oudenbosch. Copie., 1727 September 28; 58A; 1 stuk
    - Godefridus van der Eyden × Jacoba Isabella Otgens (III, 5b).
      - Testament van Godefridus van der Eyden, rentmeester van de ambachtsheeren van Grijsoord, en dienst echtgenoote Jacoba Isabella Otgens. Copie., 1727 Mei 23; 59; 1 stuk
    - Johan Baptiste de Pottere × Maria Catharina Otgens (III, 6b).
      - Huwelijksvoorwaarden tusschen Johan Baptiste de Pottere en Maria Catharina Otgens. Met bijlagen., 1713. Mei 27; 60; 1 omslag
      - Acte, waarbij wordt bepaald, welke goederen aan de kinderen van Johan Baptiste de Pottere en zijn echtgenoote Maria Catharina Otgens uit de nalatenschap van hun grootvader François Otgens zijn toegewezen en waarvan het fidei-commis aan hun ouders is opgedragen. Copie., 1742 Augustus 22; 61; 1 stuk
      - Acte van approbatie van een overeenkomst tusschen Johan Baptiste de Pottere en Maria Otgens. zijn echtgenoote, ter eene en hun kinderen ter andere zijde, als erfgenamen van hun ouders en grootouders mr. François Otgens en diens echtgenoote Adriana Anthonetta Crol, waarbij wordt bepaald, welke goederen door eerstgenoemden in eigendom en welke in fideicommis worden bezeten., 1742 October 22; 62; 1 charter
    - Abraham de Hartoge × Johanna Otgens (III, 1c).
      - Acte van overeenkomst tusschen Abraham de Hartoge, weduwnaar van Johanna Otgens, en Andries Tappers e. a. betreffende de nalatenschap van mr. Albert Otgens en Magdalena Tappers. Copie., 1752 Januari 27; 63; 1 stuk
    - Theresia Otgens (III, 2c).
      - Testament van Theresia Otgens (Maria Constantia), novice in het klooster Mariëndaal te Diest. Copie., 1702; 64; 1 stuk
    - Jhr. Johan François Joseph Otgens × Johanna Regina Lunden (IV, I).
      - Octrooi ad testandum ten behoeve van Johan François Joseph Otgens, heer van Middelharnis. Origineel en copie., 1727 October 7; 65, 65A; 1 charter en 1 stuk
        - Kopie, 65A
        - Charter, 65
      - Adelsdiploma, verleend door keizer Karel aan Jan François Joseph en Michaël Josephus Bernardus Otgens., 1734 September 28; 66; 1 charter
      - Testament van jhr. Johan François Joseph Otgens, heer van Middelharnis. Copie en extract., 1777 Maart 9; 67; 2 stukken
      - Acte van scheiding van de nalatenschap van mr. Johan Baptiste François Otgens, van Johanna Maria Otgens en van mr. Johan Baptiste Otgens, voorzoover betreft het gedeelte, aan jhr. Johan François Joseph, zoon van eerstgenoemde, ten deel gevallen. Copie., 1736 September 29; 68; 1 stuk
      - Acten van scheiding van de nalatenschap van mr. Johan Baptiste François Otgens tusschen diens echtgenoote Maria Catharina de Heuvel en hun kinderen jhr. Johan François Joseph en jhr. Michaël Josephus Bernardus. Copieën., 1736; 69; 2 stukken
      - Inventaris van de nagelaten goederen van Maria Catharina de Heuvel, opgemaakt ten verzoeke van haar zoon jhr. Johan François Joseph Otgens., 1741; 70; 1 stuk
      - Acte van approbatie door het leerhof van Holland van het testament van wijlen Johan François Joseph Otgens, waarbij aan diens weduwe Johanna Regina Lunden het vruchtgebruik van een gedeelte der heerlijkheid Middelharnis wordt gelegateerd., 1768 Maart 23; 71; 1 charter
      - Stukken betreffende de rechten, door Johan François Joseph Otgens, heer van Middelharnis, en diens broeder van de mede-erfgenamen hunner voorouders Johan Otgens en Jacomina de Pottere verworven op 2/3 van een pachthoeve in Henegouwen., (c. 1753); 72; 1 omslag
      - Rekeningen van Matthias Otgens als administrateur van: a. jhr. Johan François Joseph Otgens, heer van Middelharnis, b. Johanna Regina Lunden, echtgenoote van jhr. Johan, c. jkvr. Catharina Josepha Lunden, zuster van laatstgenoemde., 1759-1770; 73-83; 11 stukken